【裁判字號】    97,交聲,85
【裁判日期】    970408
【裁判案由】    聲明異議
【裁判全文】
臺灣臺中地方法院交通事件裁定          97年度交聲字第85號
原處分機關  交通部公路總局臺中區監理所豐原監理站
異  議  人
即受處分人  辛錩運通股份有限公司
                      1樓
代  表  人  甲○○
上列異議人即受處分人因違反道路交通管理處罰條例案件，對於
交通部公路總局臺中區監理所豐原監理站中華民國九十六年十二
月二十一日所為之處分（豐監稽違字第裁六三－ＮＪ00000
00號裁決書），聲明異議，本院裁定如下：
    主  文
異議駁回。
    理  由
一、本件原處分機關處分意旨略以：受處分人即異議人辛錩通運
    有限公司（下稱受處分人）所有車號０八－ＭＲ號之營業一
    般全拖車，於民國九十六年八月二十八日下午一時四分許，
    在高雄縣大寮鄉○○路江山加油站，因「闖紅燈」之違規，
    遭高雄縣警察局交通隊以受處分人違反道路交通管理處罰條
    例第五十三條之規定逕行掣單舉發，嗣受處分人雖提出申訴
    ，然經原處分機關請原舉發單位調查結果，仍認受處分人所
    有之前開車輛有上述違規行為，原處分機關乃依道路交通管
    理處罰條例第五十三條規定裁處受處分人罰鍰新台幣（下同
    ）三千六百元等語。
二、本件聲明異議意旨略以：受處分人所有上開車輛之車頭及車
    身於該路口燈號尚未轉換為紅燈前皆已通過停止線，因子車
    車身全長五十六公尺，故燈號轉為紅燈後，僅子車尚未完全
    通過該路口，足認上開車輛並非闖紅燈，故本件舉發有所違
    誤，為此聲明異議，爰請撤銷原處分云云。
三、按汽車駕駛人，行經有燈光號誌管制之交岔路口闖紅燈者，
    處一千八百元以上五千四百元以下罰鍰，道路交通管理處罰
    條例第五十三條第一項定有明文。
四、經查：
（一）受處分人所有車牌號碼０八－ＭＲ號之營業一般全拖車於
      上開時、地，因遭舉發有「行經有燈光號誌管制之交岔路
      口闖越紅燈」之違規事由，受處分人雖提出申訴，仍由原
      處分機關為上開裁決等情，業為受處分人所不爭執，且有
      高雄縣政府警察局舉發違反道路交通管理事件通知單及上
      開裁決書在卷可稽，當堪認為真。
（二）次以，受處分人雖否認有何闖越紅燈之違規情事；然查，
      受處分人所有上開車輛乃為紅燈亮起十六點六秒進入路口
      並遭拍攝第一張相片，如相片顯示欄第二排右邊數字（紅
      燈秒數Ｒ十六點六），由相片顯示車輛確為闖紅燈違規屬
      實等情，既經高雄縣政府警察局於九十六年十一月二十七
      日以高縣警交字第０九六００四九八五五號函函覆陳稱在
      卷，且有舉發照片一幀（第一張）存卷足參：又觀諸本案
      所附違規舉發照片二幀，復可見第二張違規照片所示為紅
      燈亮起十七點五秒時，受處分人上開車輛之子車後輪仍在
      停止線前之行人穿越道上，而與第一張違規照片所示位置
      約僅前進一公尺，並仍橫向在內線車道路口未通過等情，
      益徵受處分人所有上開車輛乃自外線道利用紅燈時左轉，
      而依照片所示換算紅燈秒數及子車所在位置，可見至少該
      子車於通過該違規路口之停止線前，該處號誌早已轉換為
      紅燈，因受處分人並未停止前進，而仍違規闖越該路口，
      方遭定點測速照相機照取該子車之後車牌而予以舉發無疑
      。綜上，受處分人所有上開車輛確有於上揭時、地，行經
      交岔路口闖越紅燈之違規情事，應堪認定，而受處分人雖
      以前詞置辯，然伊既未提出相關證據方法可供本院調查，
      本院自無從據以採信。綜上所述，本件事證業已臻明確，
      原處分機關依前揭道路交通管理處罰條例第五十三條第一
      項規定，裁處受處分人罰鍰三千六百元，核無違誤，而受
      處分人所為上開異議，顯無理由，自當予駁回。
據上論斷，應依道路交通管理處罰條例第八十七條第二項、道路
交通案件處理辦法第十九條，裁定如主文。
中    華    民    國    97    年    4     月    8     日
              交通法庭  法  官  許惠瑜
以上正本證明與原本無異。
如不服本裁定，應於裁定送達後五日內向本院提出抗告狀 (須附
繕本 )。
中    華    民    國    97    年    4     月    8     日
                        書記官  魏愛玲


司法院資訊處製作；財團法人民間司法改革基金會備份。
